Inventaris van het archief van de Koninklijke Landmacht: Infanterie: Divisies, Regimenten en andere Eenheden, 1814-1940
Nationaal Archief, Den Haag
- 2e Regiment Infanterie 1841-1940, 15
  - IIIe bataljon van het 2e regiment Infanterie 1911-1913, 15.4
    - Ingekomen en minuten van uitgaande stukken, 1911-1913; 438; 1 omslag
  - 3e compagnie van het IVe bataljon 1871-1889, 15.5
    - Formulierenboek, 1871-1889; 285; 1 deel
  - Ve bataljon van het 2e regiment Infanterie 1889-1891, 15.6
    - Circulaire van de regimentscommandant betreffende garnizoenswisselingen. Gelijktijdig afschrift voor de bataljonscommandant., 1889; 377; 1 stuk
    - Rekening-courant van ontvangsten en uitgaven, 1891 4e kwartaal; 376; 1 katern
  - Detachement te Maastricht van het 2e regiment Infanterie 1856-1894, 15.7
    - Ingekomen stukken, 1856-1894, met daarvan opgemaakte lijst, 1894, 419; 1 omslag
  - Specialistencompagnie van het 2e regiment Infanterie 1934-1937, 15.8
    - Orderboek, 1934-1937; 92; 1 deel
  - 2e compagnie van het 2e regiment Infanterie 1937-1938, 15.9
    - Orderboek, 1937-1938; 95; 1 deel
  - Ongeïdentificeerde compagnieën en/of andere eenheden van het 2e regiment Infanterie 1868-1909, 15.10
    - Fragmenten van registers van ingekomen circulaires, 1868-1892, 1892, 1881-1882, 1886-1890; 273; 4 omslagen
    - Register van ingekomen circulaires, 1885-1886; 298; 1 deel
    - Registers van ingekomen circulaires, 1886-1898; 302; 8 delen
    - Register van ingekomen circulaires, 1897-1898; 282; 1 deel
    - Agenda van ingekomen stukken, 1902-1907; 300; 1 deel
    - Register van ingekomen circulaires, 1904-1906; 281; 1 deel
    - Register van ingekomen circulaires, 1905-1909; 299; 1 deel
- 3e Regiment Infanterie 1893-1918, 16
  - Regimentscommandant 1897-1901, 16.1
    - Register van ingekomen circulaires, 1897-1901; 301; 1 deel
  - IIe bataljon van het 3e regiment Infanterie 1893-1918, 16.2
    - Beschrijving van een oefening van het bataljon, 1893; 399; 1 stuk
    - Dagboek van het bataljon, met bijlagen, 1914-1918; 101; 1 deel
      De bijlagen zijn afzonderlijk verpakt
- 4e Regiment Infanterie 1853-1940, 17
  - Regimentscommandant 1909-1940, 17.1
    - Agenda's van ingekomen stukken, 1909-1914; 303; 3 delen
    - Bekendmaking van de regimentscommandant bij het 126-jarig bestaan van het regiment, 1939; 102; 1 stuk
    - Rapport en voordracht tot het verlenen van onderscheidingen, met bijlage, 1940; 103; 2 stukken
    - Verslag van de begrafenis van 14 gesneuvelden te Rijnsburg, (1940); 104; 1 stuk
  - 2e compagnie van het Ie bataljon van het 4e regiment Infanterie (1871)1881-1900, 17.2
    - Strafregister betreffende onderofficieren, korporaals en manschappen, met alfabetische klapper op achternaam, (1871)1881-1900; 309; 1 deel
      Over 1871-1881 zijn de straffen afgeschreven, welke de betrokkenen vòòr hun overplaatsing naar de compagnie bij andere infanterie-eenheden hadden opgelopen.
    - Stukken betreffende de Dislokatie van het IIe bataljon aan de grens met België, 1914-1917; 1124; 1 omslag
  - 4e compagnie van het Ie bataljon van het 4e regiment Infanterie (1866)1899-1907, 17.3
    - Strafregister betreffende onderofficieren, korporaals en manschappen, met alfabetische klapper op achternaam, (1866)1899-1907; 311; 1 deel
      Over 1866-1899 zijn de straffen afgeschreven, welke de betrokkenen vòòr hun overplaatsing naar de compagnie bij andere infanterie-eenheden hadden opgelopen.
  - 1e compagnie van het IIe bataljon van het 4e regiment Infanterie (1875)1886-1895, 17.4
    - Strafregister betreffende onderofficieren, korporaals en manschappen, met alfabetische klapper op achternaam, (1875)1886-1895; 307; 1 deel
      Over 1875-1886 zijn de straffen afgeschreven, welke de betrokkenen vòòr hun overplaatsing naar de compagnie bij andere infanterie-eenheden hadden opgelopen.
  - 3e compagnie van het IIe bataljon van het 4e regiment Infanterie (1879)1891-1901, 17.5
    - Strafregister betreffende onderofficieren, korporaals en manschappen, met alfabetische klapper op achternaam, (1879)1891-1901; 308; 1 deel
      Over 1879-1891 zijn de straffen afgeschreven, welke de betrokkenen vòòr hun overplaatsing naar de compagnie bij andere infanterie-eenheden hadden opgelopen.
  - 1e compagnie van het IVe bataljon van het 4e regiment Infanterie 1853-1907, 17.6
    - Uittreksel uit het strafregister over 1845-1851 betreffende de tamboer C. Blijhuize, 1853; 361; 1 stuk
    - Strafregisters betreffende onderofficieren, korporaals en manschappen, met alfabetische klappers op achternaam, (1859)1881-1907; 306, 310; 2 delen
      Tussen haken de jaartallen vanaf welke de straffen zijn afgeschreven, welke de betrokkenen vòòr hun overplaatsing naar de compagnie bij andere infanterie-eenheden hadden opgelopen.
      - (1859)1881-1894, 306
      - (1889)1894-1907, 310
- 5e afdeling/regiment Infanterie 1838-1926, 18
  - 5e afdeling Infanterie 1838-1840, 18.1
    - Agenda van ingekomen en uitgaande stukken, 1838-1840; 317; 1 deel
  - 5e regiment Infanterie 1841-1926, 18.2
    - Regimentscommandant 1841-1926, 18.2.1
      - Agenda's van ingekomen en uitgaande stukken, 1841-1911; 318-342; 25 delen
        Inv.nr. 342 maakt van deze reeks deel uit voor het tijdvak van 4 november t/m 31 december 1903 en is ingaande 1904 vermoedelijk gebruikt voor agendering van andersoortige (rubrieken) stukken. Ingaande 1904 is deze reeks voortgezet met inv.nrs. 343-354.
        - 1841-1842, 318
        - 1843 - 21 aug 1845 nr. 1099, 319
        - 1845 aug 21-15 mrt 1848 nr. 1100 - nr. 295, 320
        - 1848 mrt 16-27 aug 1851 nr. 296 - nr. 1017, 321
        - 1851 aug 27-24 nov 1855 nr. 1018 - nr. 1407, 322
        - 1855 nov 24-31 dec 1857 nr. 1408, 323
        - 1858-1859, 324
        - 1860-1862, 325
        - 1863 - 31 mei 1867 nr. 440, 326
        - 1867 jun 01-11 nov 1870 nr. 411 - nr. 750, 327
        - 1870 nov 13-07 mei 1875 nr. 751 - nr. 296, 328
        - 1875 mei 08-14 feb 1879 nr. 297 - nr. 106, 329
        - 1879 feb 14-20 feb 1883 nr. 107 - nr. 176, 330
        - 1883 feb 20-22 jan 1887 nr. 177 - nr. 81, 331
        - 1887 jan 22-06 apr 1888 nr. 82 - nr. 542, 332
        - 1888 apr 07-06 jun 1889 nr. 543 - nr. 976, 333
        - 1889 jun 06-28 mei 1890 nr. 977 - nr. 912, 334
        - 1890 mei 28-14 apr 1892 nr. 913 - nr. 868, 335
        - 1892 apr 15-04 mrt 1893 nr. 869 - nr. 456, 336
        - 1894 apr 05-23 apr 1896 nr. 457 - nr. 923, 337
        - 1896 apr 23-04 jun 1898 nr. 924 - nr. 1240, 338
        - 1898 jun 05-03 aug 1900 nr. 1241 - nr. 1769, 339
        - 1900 aug 03-31 mrt 1902 nr. 1770 - nr. 603, 340
        - 1902 mrt 31-04 nov 1903 nr. 604 - nr. 3560, 341
        - 1903 nov 04-29 dec 1911 nr. 3561 - nr. 530, 342
      - Orderboeken, 1845-1896, 1924-1925; 105, 259-260; 10 delen
        - 1845 okt 02 - 08 feb 1849; 1856 jun 02 - 10 mei 1859; 1868 apr 01 - 18 aug 1873; 1873 aug 20 - 07 jan 1878, 259
        - 1878 jan 09 - 27 jun 1884; 1884 jul 01 - 25 apr 1890; 1890 apr 26 - 11 jan 1892; 1892 jan 11 - 27 jan 1894; 1894 feb 01 - 29 sep 1896, 260
        - 1924-1925, 105
      - Register van afgeschreven brieven ingekomen bij de regimentscommandant, 1869-1882; 417; 1 deel
      - Agenda van ingekomen stukken, tevens brievenboek van uitgegane stukken, betreffende mobilisatie, 1881-1903 resp. 1887-1903., 313; 1 deel
      - Overeenkomsten van vrijwillige dienstverbintenis, met daartoe strekkende bijlagen, 1902, 1909, 1926; div.nrs.; 3 banden
        - 1902, 312
        - 1909, 316
        - 1926, 304
      - Agenda van ingekomen en uitgaande stukken betreffende mobilisatie., 1903-1910; 314; 1 deel
      - Agenda's van ingekomen en uitgaande stukken., 1904-1913; 343-354; 12 delen
        Voortzetting ingaande 1904 van inv.nrs. 318-342.
        - 1904 jan 02-23 dec 1904 nr. 1 - nr. 3010, 343
        - 1904 dec 23-15 dec 1905 nr. 3011 - nr. 2734, 344
        - 1905 dec 15-30 aug 1906 nr. 2734 - nr. 2188, 345
        - 1906 aug 30-08 mei 1907 nr. 2189 - nr. 955, 346
        - 1907 mei 08-04 nov 1907 nr. 956 - nr. 2659, 347
        - 1907 nov 04-18 jun 1908 nr. 2660 - nr. 1400, 348
        - 1908 jun 18-18 feb 1909 nr. 1401 - nr. 258, 349
        - 1909 feb 18-21 aug 1909 nr. 259 - nr. 2028, 350
        - 1909 aug 21-05 dec 1910 nr. 2038 - nr. 3313, 351
        - 1910 dec 15-13 apr 1912 nr. 3314 - nr. 873, 352
        - 1912 apr 13-24 sep 1912 nr. 874 - nr. 2548, 353
        - 1912 sep 24-03 sep 1913 nr. 2549 - nr. 1742, 354
      - Register van processen-verbaal van voorlezing der krijgsartikelen aan vrijwillig dienend personeel, 1905; 315; 1 deel
    - 2e compagnie van het Ie bataljon van het 5e regiment Infanterie (1877)1880-1904, 18.2.2
      - Strafregister betreffende onderofficieren, korporaals en manschappen, met alfabetische klapper op achternaam, (1877)1880-1904; 305; 1 deel
        Over 1877-1880 zijn de straffen afgeschreven, welke de betrokkenen vòòr hun overplaatsing naar de compagnie bij andere infanterie-eenheden hadden opgelopen.
- Ie bataljon van het 6e regiment Infanterie 1911-1923, 19
  - Register van afgeschreven circulaires betreffende het personeel van de wapenkamers van het bataljon, 1911-1923; 106; 1 deel
- 7e Regiment Infanterie 1939, 20
  - Stukken betreffende het verloop van de mobilisatie van het regiment, 1939; 107; 1 omslag
  - Bekendmakingen van inlichtingen over vreemde legers, 1939; 108; 1 omslag
  - Circulaire van de Commandant van het Veldleger betreffende de noodzaak dat officieren zich onthouden van openbare mededelingen over het al dan niet in de oorlog betrokken raken van Nederland, 1939; 109; 1 stuk
  - Programma van het koninklijk bezoek aan het IIe en IVe Legerkorps, met geleidebrief van de Commandant van het Veldleger, 1939; 110; 2 stukken
- 8e Regiment Infanterie 1852-1892, 21
  Zie ook inv.nr. 358.
  - Processen-verbaal van officiersbeëdiging, 1852-1892; 355; 1 pak
- 9e Regiment Infanterie 1909-1940, 22
  - Register van kandidaten voor verschillende onderofficiersrangen, -diploma's en -funkties, met examenresultaten, 1909-1930; 392; 1 deel
  - Agenda's van ingekomen en uitgaande stukken, 1914-1917; 386-391, 393-396; 10 delen
    - 1914 jul 29-01 mei 1915 nr. 3637 - nr. 2053, 396
    - 1915 apr 21-05 jul 1915 nr. 2054 - nr. 3853, 386
    - 1915 jul 08-09 okt 1915 nr. 3854 - nr. 5327, 387
    - 1915 okt 05-11 jan 1916 nr. 5328 - nr. 100, 388
    - 1916 jan 05-22 apr 1916 nr. 101 - nr. 1617, 395
    - 1916 apr 20-31 jul 1916 nr. 1618 - nr. 2941, 394
    - 1916 jul 29-15 nov 1916 nr. 2942 - nr. 4349, 393
    - 1916 nov 15-10 mrt 1917 nr. 4350 - nr. 974, 389
    - 1917 mrt 06-11 jul 1917 nr. 975 - nr. 2531, 390
    - 1917 jul 03-19 okt 1917 nr. 2532 - nr. 3943, 391
  - Ingekomen en minuten van uitgaande stukken betreffende afvoeringen als deserteur van niet opgekomen dienstplichtigen, 1915; 378; 1 pak
  - Agenda van ingekomen en uitgaande stukken van de regimentsarts, 1916 dec - 1917 mei; 397; 1 deel
  - Ingekomen en minuten van uitgaande stukken, 1920-1938; 381, 383-385; 3 omslagen en 1 pak
    - Oefeningsterreinen, 1920-1938, 383
    - (Hulp)schrijvers, 1922-1924, 1938, 384
    - Tamboers en hoornblazers, 1924-1928, 385
    - Gas- en gasmaskeraangelegenheden, 1929-1938, 381; (pak)
  - Circulaire van de minister van Oorlog aan de Landmacht betreffende werktijden en bureaupersoneel. Gelijktijdig afschrift, 1921; 379; 1 stuk
    Aangetroffen tussen stukken afkomstig van het 9e regiment.
  - Rapporten van de officier van wapening aan de regimentscommandant betreffende gehouden inspecties, 1921-1925; 380; 1 omslag
  - Staat van de officieren ingedeeld bij het regiment. Minuut, 1922; 111; 1 stuk
  - Ingekomen en minuten van uitgaande stukken, 1927-1935; 382; 1 omslag
  - Rapport van de commandant van het IIe bataljon aan de regimentscommandant betreffende waargenomen lichtverschijnselen, 1940; 112; 1 stuk
- 11e Regiment Infanterie 1902-1937, 23
  - Orderboek van het 8e, vanaf juli 1905 van het 11e regiment Infanterie, 1902-1907; 358; 1 deel
  - Agenda van ingekomen en uitgaande stukken, 1905-1906; 359; 1 deel
  - Orderboeken B, 1905-1912; 357, 360; 2 delen
    - 1905-1908, 357
    - 1909-1912, 360
  - Stukken betreffende de reorganisatie van de infanterie, 1922-1923, 1929; 114; 1 omslag
  - Stukken betreffende de samenstelling van de mitrailleurscompagnieën, 1928; 115; 1 omslag
  - Staat van aanwezige goederen die niet in andere verantwoordingen worden genoemd, 1928-1935; 356; 1 stuk
  - Stukken betreffende de viering van het 25-jarig bestaan van het regiment, 1930; 116; 1 omslag
  - Stukken betreffende de alarmregeling voor het regiment bij onlusten, 1931; 117; 1 omslag
  - Memorie over het beleg van de citadel van Antwerpen in 1832, met bijlage, 1932; 118; 2 stukken
  - Verslag van de regimentscommandant van herhalingsoefeningen in oktober 1937. Minuut, 119; 1 stuk
  - Aantekeningen over de geschiedenis van het regiment, (z.j.); 120; 1 stuk
- 12e Regiment Infanterie 1937-1940, 24
  - Regimentscommandant 1937, 24.1
    - Verslag van de regimentscommandant van herhalingsoefeningen in oktober 1937. Minuut, 121; 1 stuk
  - 12e Grensbataljon van het 12e regiment Infanterie 1940, 24.2
    - Staat van het vermiste personeel van de 1e compagnie van het bataljon, 1940; 232; 1 stuk
- 13e regiment Infanterie (1894)1913-1927, 25
  - Regimentscommandant (1903)1913-1927, 25.1
    - Agenda van ingekomen en uitgaande geheime stukken van het 2e, naderhand 13e regiment Infanterie, 1903-1922; 489; 1 deel
    - Register van ingekomen circulaires van het 2e regiment Infanterie, naderhand het 13e regiment Infanterie, 1909-1914; 365; 1 deel
    - Register van administratieve formulieren van het 2e regiment Infanterie, naderhand van het 13e regiment Infanterie, 1909-1916; 366; 1 deel
    - Register van ingekomen circulaires inzake "munitie" en "voertuigen" van het 2e regiment Infanterie, naderhand van het 13e regiment Infanterie, 1910-1914; 367; 1 deel
    - Bij het 2e regiment Infanterie ingekomen en daar uitgaande stukken, 1901-1910. Afschriften t.b.v. het 13e regiment Infanterie, (1913); 427; 1 omslag
    - Register van genomen beslissingen inzake dienstplichtigen, 1913-1916; 496; 1 deel
    - Register van voordrachten inzake personele aangelegenheden, 1913-1917; 494; 1 deel
    - Ingekomen en minuten van uitgaande geheime stukken waarvan oorspronkelijke orde onherkenbaar is gemaakt, 1913-1917; div.nrs.; 6 pakken en 2 omslagen
      - 1913, 480
      - 1913, 486
      - 1913, 491
      - 1914, 505
      - 1915, 532; omslag
      - 1915-1917, 554; omslag
      - 1916, 553
      - 1917, 605
    - Agenda's van ingekomen en uitgaande stukken, 1913-1917; div.nrs.; 3 delen
      - 1913-1915, 490
      - 1915-1916, 552
      - 1916-1917, 590
    - Ingekomen en minuten van uitgaande stukken waarvan de oorspronkelijke orde bewaard is gebleven, 1913-1923; div.nrs.; 5 omslagen en 1 pak
      - Artilleriematerieel, 1913-1917, 501
      - Oefeningen op de kaart, 1913-1918, 548
      - Opleiding van oudere lichtingen, 1914-1917, 547
      - Vliegtuigen, 1916-1918, 546
      - Demobilisatie, 1917-1919, 493; pak
      - Werklieden, 1919-1923, 500
    - Ingekomen en minuten van uitgaande stukken waarvan de oorspronkelijke orde onherkenbaar is gemaakt, 1913-1927; div.nrs.; 18 pakken en 9 omslagen
      - 1913, 447
      - 1913, 479; omslag
      - 1913-1914, 364; omslag
      - 1913-1915, 445
      - 1913-1914, 474; omslag
      - 1913-1914, 482; omslag
      - 1913-1914, 484
      - 1913-1914, 492
      - 1913-1917, 497
      - 1913-1919, 503; omslag
      - 1913-1927, 426
      - 1914, 444; omslag
      - 1914, 487
      - 1914, 504
      - 1914, 508
      - 1914-1918, 549; omslag
      - 1915, 543
      - 1915-1929, 362; omslag
      - 1916, 446
      - 1916, 560
      - 1916, 579
      - 1916, 586
      - 1916-1918, 603
      - 1917, 606
      - 1917, 608
      - 1917, 620
      - 1918, 411; omslag
    - Ingekomen en minuten van uitgaande vertrouwelijke stukken, 1916; 578; 1 pak
    - Register van ingekomen verzoekschriften, daarbij gevoegde adviezen en daarop van hogerhand ingekomen beschikkingen, 1917-1922; 630; 1 deel
    - Klapper op inv.nr. 630 en overeenkomstige, niet bewaarde registers, 1914-1922; 495; 1 katern
  - Ie bataljon van het 13e regiment Infanterie (1912)1913-1921, 25.2
    - Bataljonscommandant (1912)1913-1921, 25.2.1
      - Mobilisatievoorschriften., 1912-1919; 453; 1 omslag
      - Ingekomen en minuten van uitgaande stukken waarvan de oorspronkelijke orde onherkenbaar is gemaakt, 1913-1918; div.nrs.; 14 pakken en 7 omslagen
        - 1913, 437; omslag
        - 1913, 441; omslag
        - 1913-1918, 476
        - 1914-1916, 513
        - 1914-1917, 509
        - 1914-1918, 457
        - 1914-1918, 461; omslag
        - 1915, 448
        - 1915, 510
        - 1915-1917, 624
        - 1916, 555
        - 1916, 559; omslag
        - 1916, 581
        - 1916, 596
        - 1916, 600; omslag
        - 1916-1917, 599
        - 1916-1918, 594
        - 1917, 593
        - 1917, 601; omslag
        - 1917, 619; omslag
        - 1918, 597
      - Agenda van ingekomen en minuten van uitgaande stukken betreffende de grenswacht, met uittreksel, 1914-1916; 514; 2 katernen
      - Sterktestaten, 1915, 1920-1921; 598; 1 pak
      - Agenda van ingekomen en uitgaande stukken, 1917; 627; 1 deel
      - Correspondentie-afdoeningsregister, 1918-1919; 512; 1 katern
    - 2e compagnie van het Ie bataljon 1915-1917, 25.2.2
      - Ingekomen en minuten van uitgaande stukken, 1915; 527; 1 pak
      - Agenda van ingekomen en uitgaande stukken, 1915; 528; 1 katern
      - Agenda van ingekomen en doorgezonden circulaires, 1915; 529; 1 katern
      - Ingekomen circulaires, met registers, 1916-1917; 582, 629; 1 omslag en 1 pak
        - 1916, 582
        - 1917, 629; pak
  - IIe bataljon van het 13e regiment Infanterie (1894)1913-1922, 25.3
    - Bataljonscommandant (1894)1913-1922, 25.3.1
      - Register van verzoeken ingekomen bij de commandant van het IIe bataljon van het 2e, naderhand 13e regiment Infanterie, en van daarop genomen beschikkingen, met inliggende verzoeken, beschikkingen en geleidestukken, 1894-1914; 442; 1 omslag
      - Bij het IIe bataljon van het 2e, naderhand 13e regiment Infanterie ingekomen en minuten van daar uitgaande vertrouwelijke stukken, 1901-1914; 469; 1 omslag
      - Agenda van ingekomen en uitgaande stukken van het IIe bataljon van het 2e, naderhand 13e regiment Infanterie, 1910-1914; 471; 1 deel
      - Orderboek van het IIe bataljon van het 3e regiment, naderhand 13e regiment Infanterie, 1911-1918; 1127; 1 deel
      - Agenda van ingekomen en uitgaande stukken, 1911-1918; 1129; 1 deel
      - Ingekomen en minuten van uitgaande stukken, waarvan de oorspronkelijke orde onherkenbaar is gemaakt, 1913-1917; div.nrs.; 12 pakken, 3 omslagen en 1 stuk
        - 1913, 363; stuk
        - 1913, 478
        - 1913-1915, 401; omslag
        - 1914, 443; omslag
        - 1914, 499
        - 1914-1916, 522
        - 1915, 270
        - 1915, 511
        - 1915, 516
        - 1915, 535
        - 1916, 583
        - 1916, 588
        - 1916, 591
        - 1917, 607
        - 1917, 628
        - 1917, 634; omslag
      - Ingekomen en minuten van uitgaande stukken waarvan de oorspronkelijke orde bewaard is gebleven, 1913-1922; div.nrs.; 8 omslagen en 3 pakken
        - Verplaatsingen en verleggingen van onderdelen, 1916-1919, 408
        - Landweer, 1913-1924, 425
        - Rijwielen en wielrijders, 1915-1921, 431; (pak)
        - Motordienst en motorafdelingen, 1921, 449
        - Mutaties, 1918-1920, 450
        - Kleding, 1914-1920, 452; (pak)
        - Kleding, 1915-1922, 456
        - Mobilisatie, 1914, 515
        - Censuur, 1914-1916, 517
        - Kroonsergeant, 1914-1919, 524
        - Uitwijzing Vliegtuigen Wapenen Voeding Oefening Ontwikkeling en Ontspanning Opleiding Diversen Geneeskunde Grensdienst Materieel Verlof Munitiën Kleding Paarden Militie 1915, 525; (pak)
      - Ingekomen en minuten van uitgaande stukken "geheim", "vertrouwelijk", "zeer vertrouwelijk" en/of "persoonlijk", waarvan de oorspronkelijke orde onherkenbaar is gemaakt, 1913-1922; div.nrs.; 4 omslagen en 1 pak
        - 1913 (g), 473
        - 1913-1915 (g, v, zv, p), 462
        - 1914-1918 (g), 464
        - 1915-1922 (g), 468
        - 1916 (g), 544; pak
        - 1919 (p), 1130; pak
      - Stukken betreffende de werving van personeel bij het bataljon, 1914-1915; 413; 1 omslag
      - Agenda van ingekomen en uitgaande stukken, 1915; 531; 1 deel
      - Agenda's van ingekomen stukken, 1916-1917; 589, 631; 2 delen
        - 1916, 589
        - 1917, 631
      - Kantonnementsbevelen en inventarissen van overgegeven/overgenomen kantonnementsgoederen, 1916-1919; 407; 1 omslag
      - Ingekomen garnizoensorders, 1919-1921, met register, 1919-1922; 404; 1 omslag
    - 2e compagnie van het IIe bataljon (1912)1913-1919, 25.3.2
      - Register van circulaires ingekomen bij de 2e compagnie van het IIe bataljon van het 2e, naderhand 13e regiment Infanterie., 1912-1914; 483; 1 katern
      - Register van afgeschreven circulaires ingekomen bij de 2e compagnie van het IIe bataljon van het 2e, naderhand 13e regiment Infanterie., 1912-1919; 475; 1 deel
    - 3e compagnie van het IIe bataljon 1917, 25.3.3
      - Agenda van ingekomen en uitgaande stukken, 1917; 633; 1 deel
    - 4e compagnie van het IIe bataljon (1902)1913-1920, 25.3.4
      - Bij de 4e compagnie van het IIe bataljon van het 2e, naderhand 13e regiment Infanterie ingekomen geheime circulaires betreffende mobilisatie., 1902-1914; 467; 1 omslag
      - Bij de 4e compagnie van het IIe bataljon van het 2e, naderhand 13e regiment Infanterie ingekomen geheime circulaires., 1911-1914; 466; 1 omslag
      - Ingekomen en minuten van uitgaande stukken waarvan de oorspronkelijke orde onherkenbaar is gemaakt, 1916-1917; div.nrs.; 3 pakken en 1 omslag
        - 1916, 585
        - 1916, 587
        - 1917, 621
        - 1917, 625; omslag
      - Ingekomen en minuten van uitgaande vertrouwelijke stukken, 1917-1920; 470; 1 omslag
  - IIIe bataljon van het 13e regiment Infanterie 1913-1918, 25.4
    - Bataljonscommandant 1913-1918, 25.4.1
      - Bij het 2e regiment Infanterie ingekomen en minuten van daar uitgaande geheime stukken, 1895-1912. Afschriften en uittreksels t.b.v. het IIIe bataljon van het 13e regiment., (1913); 421; 1 pak
      - Ingekomen en minuten van uitgaande geheime stukken waarvan de oorspronkelijke orde onherkenbaar is gemaakt, 1913-1917; div.nrs.; 2 omslagen en 1 pak
        - 1913-1914, 422; pak
        - 1915, 526
        - 1915-1917, 592
      - Ingekomen en minuten van uitgaande stukken waarvan de oorspronkelijke orde onherkenbaar is gemaakt, 1913-1918; div.nrs.; 7 omslagen en 5 pakken
        - 1913-1914, 415
        - 1914-1916, 558; pak
        - 1914-1917, 506
        - 1915, 533
        - 1915-1916, 530; pak
        - 1915-1916, 551; pak
        - 1915-1918, 557
        - 1916, 580; pak
        - 1916, 584
        - 1917, 609; pak
        - 1917, 618
        - 1917, 623
      - Correspondentie-afdoeningsregister., 1914-1915; 523; 1 deel
      - Stukken betreffende wekelijkse opgaven van vluchtelingen en verboden uitvoer met daarover opgemaakte processen-verbaal, ingekomen bij de bataljonscommandant., 1915; 534; 1 omslag
      - Ingekomen en minuten van uitgaande stukken, waarvan de oorspronkelijke orde bewaard is gebleven, 1915-1917; 595, 622; 1 omslag en 1 pak
        - rekruten diversen bons (reçu's) muziekkorps verlofregelingen orders oefeningstableaux 1916-1917, 595
        - telefoon en telegrafie handgranaten gaszoeklichtwagen patronen wapenen en geweermaker pioniergereedschap kleding en ondergoed ledergoed noodrantsoenen bepalingen omtrent tenue 3e compagnie 1915-1917, 622; pad
      - Agenda van ingekomen en uitgaande stukken, 1915-1918; 556; 1 deel
      - Ingekomen en minuten van uitgaande stukken waarvan de oorspronkelijke orde bewaard is gebleven, 1916; 536-542, 561-577; 24 omslagen